【裁判字號】    92,上易,1177
【裁判日期】    920930
【裁判案由】    竊盜
【裁判全文】
臺灣高等法院高雄分院刑事判決                  九十二年度上易字第一一七七號
    上  訴  人
    即  被  告  乙○○
右上訴人因竊盜案件，不服台灣高雄地方法院九十二年度易字第一三三八號中華民國
九十二年六月二十七日第一審判決（起訴案號：台灣高雄地方法院檢察署九十二年度
偵字第三九０二號），提起上訴，本院判決如左：
    主  文
上訴駁回。
    事實及理由
一、本案經本院審理結果，除原審判決事實欄記載「乙○○駕駛自己所有之車號Ｅ八
    －二一四０五號自用小貨車」、「前往高雄縣茂林鄉○○段第一三八八號地號土
    地，濁口溪河堤處（即在茂林吊橋下遊約五十公尺處）」，應更正為「乙○○駕
    駛自己所有之車號Ｅ八－三四０五號自用小貨車」、「前往高雄縣茂林鄉○○段
    第一三八八號地號土地前濁口溪河堤處（即在茂林吊橋下遊約五十公尺處）」，
    理由欄一、(一)記載「被告挖取土石，位在告訴人甲○○所有之前揭茂林段第一三
    八八地號土地上」，應更正為「被告挖取土石，位在告訴人甲○○所有之前揭茂
    林段第一三八八地號土地前」外，第一審判決認事用法及量刑均無不當，應予維
    持，並引用第一審判決書記載之事實、證據及理由（如附件）。
二、上訴人即被告乙○○（下稱被告）上訴意旨以：其因一時不察而挖取砂石，且數
    量非多，原審判處拘役四十日，尚屬過重。
三、原審判決以被告犯行明確，並審酌被告曾有贓物前科，甫經緩刑期滿，此有被告
    之全國刑案資料查証紀錄表可按，猶不知謹慎，復因需用之砂土數量不多，貪圖
    一時便利偶發觸法，所竊盜之數量約僅四立方公尺價值甚廉（約新台幣一千元）
    ，犯罪情節輕微等一切情狀，量處拘役四十日，並諭知易科罰金之折算標準。認
    事用法核無違誤，量刑亦屬相當。被告上訴意旨以原審判決量刑過重，指摘原判
    決不當，為無理由，應予駁回。至被告提出之高雄縣美濃地政事務所土地丈量定
    期通知書二紙及照片二張，因高雄縣美濃地政事務所土地丈量定期通知書二紙係
    為證明被告與鄰地所有人甲○○有土地糾紛，即與本案無涉，而照片二張亦無從
    證明被告有挖取砂石之合法權源，故均不得為被告有利之判斷。另被告聲請訊問
    證人即高雄縣美濃地政事務所邱盛源，亦為證明被告與鄰地所有人甲○○有土地
    糾紛，尚與本案無關，自無傳訊之必要。
據上論斷，應依刑事訴訟法第三百六十八條、第三百七十三條，判決如主文。
本案經檢察官方娜蓉到庭執行職務。
中    華    民    國      九十二      年      九      月     三十   日
                              臺灣高等法院高雄分院刑事第一庭
                                  審判長法官  曾永宗
                                        法官  邱永貴
                                        法官  郭玫利
右正本證明與原本無異。
不得上訴。
                                  法院書記官  鄭靜芳
中    華    民    國      九十二      年      九      月    三十    日
附錄本件論罪科刑法條
刑法第三百二十條第一項：
意圖為自己或第三人不法之所有，而竊取他人之動產者，為竊盜罪，處五年以下有期
徒刑、拘役或五百元以下罰金。


司法院資訊處製作；財團法人民間司法改革基金會備份。
